【裁判字號】    99,訴更(一),10
【裁判日期】    991223
【裁判案由】    侵權行為損害賠償
【裁判全文】
臺灣高雄地方法院民事裁定          99年度訴更(一)字第10號
聲請人即
被      告  陳瑞玓
訴訟代理人  李慶榮律師
            孫守濂律師
            許泓琮律師
相對人即
原      告  劉桂香
訴訟代理人  洪條根律師
聲請人就本院99年度訴更（一）字第10號（改分前之原案號為98
年度訴字第2217號）原告劉桂香與被告陳瑞玓間請求侵權行為損
害賠償事件，聲請駁回相對人之續行訴訟聲請，本院裁定如下：
    主    文
相對人續行訴訟之聲請駁回。
    理    由
一、聲請意旨略以：民事訴訟法第191 條規定，視為合意停止訴
    訟程序之當事人，如未於4 個月之法定期間聲請續行訴訟，
    即應視為撤回其起訴。本件相對人遲誤民國99年4 月13日下
    午2 時30分之言詞辯論期日，經被告訴訟代理人拒絕辯論，
    視同不到場，而視為兩造合意停止訴訟程序，依此計算，應
    於99年8 月13日視為原告已撤回其起訴，本件訴訟既已於99
    年8 月13日視為撤回，則原告遲至99年8 月19日始具狀聲請
    續行訴訟，為不合法，爰聲請駁回相對人續行訴訟之聲請等
    語。
二、按當事人兩造無正當理由遲誤言詞辯論期日者，除別有規定
    外，視為合意停止訴訟程序。如於四個月內不續行訴訟者，
    視為撤回其訴或上訴。民事訴訟法第191 條第1 項定有明文
    。次按當事人於辯論期日到場不為辯論者，視同不到場。民
    事訴訟法第387 條亦有明文。再按所謂兩造遲誤言詞辯論期
    日，係指當事人兩造受合法通知，均無正當理由，未於言詞
    辯論期日到場，或到場不為辯論之情形而言，且其視為合意
    停止訴訟程序者，祇須兩造遲誤言詞辯論期日，為法律上當
    然發生之效果，無待另有通知；另依民事訴訟法第191 條之
    規定，視為撤回之效果，亦為法律上當然發生之效果，無待
    於法院之裁判或其他行為而始發生，有最高法院22年抗字第
    446 號、63年台抗字第97號、70年台上字第3904號判例意旨
    可資參照。
三、經查，本件相對人遲誤民國99年4 月13日下午2 時30分之言
    詞辯論期日，經被告訴訟代理人拒絕辯論（見該次之言詞辯
    論期日筆錄），依民事訴訟法第387 條之規定視同未到場，
    依同法第191 條第1 項前段規定及上開最法院判例意旨之說
    明，無待於法院之裁判或其他行為，均應視為兩造合意停止
    訴訟程序。而視為合意停止訴訟程序後，如未於4 個月內聲
    請續行訴訟者，亦無待於法院之裁判或其他行為，均應視為
    撤回其訴，為民事訴訟法第191 條第1 項後段所明定並經上
    開最法院判例意旨闡釋甚明，依此計算，本件應於99年8 月
    13日視為原告已撤回其起訴。本件訴訟既已於99年8 月13日
    即因視為撤回而終結，則原告遲至99年8 月19日始具狀聲請
    續行訴訟，顯不合法，自應駁回相對人之聲請，故本件聲請
    人聲請駁回相對人續行訴訟之聲請，為有理由，應予准許，
    爰裁定如主文所示。
四、又本件依民事訴訟法第191 條第1 項之明定規定及最法院判
    例意旨之說明，應視為原告已撤回其起訴，已甚明，則兩造
    之其餘主張抗辯，因不影響上開法條之明文規定，即無再予
    一一論述之必要，並予敘明。
五、依民事訴訟法第95條、第78條，裁定如主文。
中    華    民    國    99    年    12    月    23    日
                  民事第四庭    法  官  郭文通
正本係照原本作成。
如對本裁定抗告須於裁定送達後10日內向本院提出抗告狀，並繳
納裁判費新台幣1,000元。
中    華    民    國    99    年    12    月    23    日
                                書記官  黃琬婷

司法院資訊處製作；財團法人民間司法改革基金會備份。
